臺灣高等法院高雄分院刑事裁定
111年度毒抗字第218號
抗  告  人  
即  被  告  潘進貴



上列抗告人因毒品危害防制條例案件經檢察官聲請強制戒治，不
服臺灣屏東地方法院中華民國111年5月20日裁定(111年度毒聲字
第301號)，提起抗告，本院裁定如下：
    主  文
抗告駁回。
    理  由
一、本件抗告意旨略以：抗告人於111年4月4日在枋寮鄉認識一
    名吸食毒品的人，抗告人才跟著吸食一、二級毒品，於111
    年4月7日被抓到地檢署後送屏東看守所，於4月14日送高雄
    勒戒所。因為腦部造成難入眠及痛楚，才申請看精神科服藥
    ，能減輕腦部的疼痛。原打算執行完刑期後遠離毒品環境，
    重新做人。為何還裁定抗告人戒治？難道不讓我服完3年10
    月的刑期，返鄉後重新做人嗎？為此提出本件抗告云云。
二、按毒品危害防制條例第20條規定：「犯第10條之罪者，檢察
    官應聲請法院裁定，或少年法院（地方法院少年法庭）應先
    裁定，令被告或少年入勒戒處所觀察、勒戒，其期間不得逾
    2 月（第1 項）。觀察、勒戒後，檢察官或少年法院（地方
    法院少年法庭）依據勒戒處所之陳報，認受觀察、勒戒人無
    繼續施用毒品傾向者，應即釋放，並為不起訴之處分或不付
    審理之裁定；認受觀察、勒戒人有繼續施用毒品傾向者，檢
    察官應聲請法院裁定或由少年法院（地方法院少年法庭）裁
    定令入戒治處所強制戒治，其期間為6 個月以上，至無繼續
    強制戒治之必要為止。但最長不得逾1 年（第2 項）。依前
    項規定為觀察、勒戒或強制戒治執行完畢釋放後，3 年後再
    犯第10條之罪者，適用前2 項之規定（第3 項）」。而上開
    所謂「3 年後再犯」，只要本次再犯（不論修正施行前、後
    ）距最近1 次觀察、勒戒或強制戒治執行完畢釋放，已逾3
    年者，即該當之，不因其間有無犯第10條之罪經起訴、判刑
    或執行而受影響（最高法院刑事大法庭109 年度台上大字第
    3826號裁定意旨參照）。　　
三、再按有無繼續施用傾向之判斷準則以「前科紀錄與行為表現
    」、「臨床評估」、「社會穩定度」為評估之依據。查被告
    因施用第一級、第二級毒品，於民國110年10月7日經原審法
    院以110年度毒聲字第709號裁定令入勒戒處所觀察、勒戒確
    定，於111年4月7日送勒戒處所執行，至111年6月6日期滿，
    且其於觀察、勒戒期間，經勒戒處所判定有繼續施用毒品傾
    向之事實，有原審法院110年度毒聲字第709號刑事裁定、臺
    灣屏東地方檢察署檢察官觀察勒戒處分執行指揮書、法務部
    ○○○○○○○○111年5月10日高戒所衛字第11110003060號函暨所
    附有無繼續施用毒品傾向證明書及有無繼續施用毒品傾向評
    估標準紀錄表等資料附卷可稽。依上開有無繼續施用毒品傾
    向評估標準紀錄表之記載，被告在前科紀錄與行為表現方面
    評分37分，在臨床評估方面評分36分，在社會穩定度方面得
    分5分，靜態因子得分合計57分，動態因子得分合計21分，
    靜態因子與動態因子總分合計78分；而依法務部與衛生署共
    同修正之「有無繼續施用毒品傾向評分標準評分說明手冊」
    所定判定原則，得分在60分以上者，即可判定為有繼續施用
    毒品傾向。茲被告之得分為78分，已逾60分，故而判定有繼
    續施用毒品傾向。上開判定結果係依主管機關訂頒之評估基
    準進行，在客觀上並無逾越裁量標準，且上開判定結果是由
    專業醫師依前開評估基準所為之專業判斷，是法務部○○○○○○
    ○○判定被告有繼續施用毒品之傾向，顯非無據。
四、綜上所述，原審因而依檢察官之聲請，適用毒品危害防制條
    例第20條第2項後段之規定，裁定令入戒治處所施以強制戒
    治，其期間為6個月以上，至無繼續強制戒治之必要為止，
    但最長不得逾1年，經核並無不合。被告執上開情詞提起抗
    告，為無理由，應予駁回。至被告抗告意旨所稱另犯販賣第
    二級毒品罪，共3罪，經臺灣臺南地方法院各判處有期徒刑3
    年8月，並應執行有期徒刑3年10月一節，則與本案無關，併
    予敘明。
據上論結，應依刑事訴訟法第412條，裁定如主文。
中　　華　　民　　國　　111 　年　　7 　　月　　4 　　日
                  刑事第十庭    審判長法  官  陳中和
                                      法  官  陳松檀
                                      法  官  任森銓
以上正本證明與原本無異。以上正本證明與原本無異。
不得再抗告。
中　　華　　民　　國　　111 　年　　7 　　月　　4 　　日
　　　　　　　　　　　　　　　　　　　書記官  謝佳育